臺灣臺中地方法院刑事判決
110年度訴字第312號
公  訴  人  臺灣臺中地方檢察署檢察官
被      告  蔡紘濬



上列被告因妨害風化案件，經檢察官提起公訴（110年度偵緝字
第9號、110年度偵緝字第10號），本院判決如下：
    主    文
乙○○犯幫助意圖使女子與他人為性交之行為而媒介以營利罪，累
犯，處有期徒刑參月，如易科罰金，以新臺幣壹仟元折算壹日。
    犯罪事實
一、乙○○為特庭企業社之登記負責人，其可以預見一般人收購行
    動電話使用常與犯罪密切相關，如交予他人使用，有供作他
    人掩飾犯罪用途之可能，仍基於縱若有人利用收購之行動電
    話門號作為犯罪使用，亦無違反本意之不確定幫助妨害風化
    犯意，於民國108年5月4日，以特庭企業社名義，向台灣大
    哥大股份有限公司申辦門號0000000000、0000000000號行動
    電話，旋於其後某日，在不詳地點，將上開行動電話門號卡
    ，提供予真實姓名年籍不詳綽號之色情應召站成員使用。該
    應召站成員即基於意圖使女子與他人為性交而媒介以營利之
    犯意，於109年3月26日及同年4月9日，在通訊軟體LINE刊登
    內容為「服務地區：只接台北地區客，價位&服務，性感人
    妻，超大E杯，超級騷，絲襪+按摩+口交+愛愛+69+LG+親親
    ，推薦指數：★★★★★，以下方式可約她↓↓↓，LINE：kh2866，
    電話：0000000000」、「服務地區：只接桃園地區客，價位
    &服務：亞希【輕熟女】淫蕩的少婦，韻味成熟有女人味道
    ，很會保養，很騷很淫蕩，做愛喜歡邊叫，服務很熱情，以
    下方式可約她↓↓↓，LINE：yy657689，電話：0000000000」
    ，以及女子照片之色情訊息，經警分別撥打上開門號000000
    0000及0000000000號色情廣告電話，確認電話為應召站所使
    用，並以LINE通訊軟體聯絡，該應召站成員於LINE表明全套
    性交易每次代價分別為新臺幣3000元及5000元，並相約在臺
    中市「蘭夏汽車旅館」及「卡帝亞汽車旅館」，媒介女子陳
    ○蕙於109年3月26日15時50分許，前往「蘭夏汽車旅館」201
    室，及女子陳○于於同年4月9日15時40分許，前往「卡帝亞
    汽車旅館」212室，欲從事性交行為，當場為警表明身分查
    獲，再循線查悉上情。
二、案經臺中市政府警察局第四分局報告臺灣臺中地方檢察署檢
    察官偵查起訴。
    理    由
一、證據能力：
㈠、本判決認定事實所引用之被告以外之人於審判外之言詞或書
    面證據等供述證據，公訴人、被告在本院審理時均同意作為
    證據使用（見本院卷第406頁），復經本院審酌認該等證據
    之作成無違法、不當或顯不可信之情況，依刑事訴訟法第15
    9 條之5 第1 項規定，均有證據能力。
㈡、又本案認定事實引用之卷內其餘非供述證據，並無證據證明
    係公務員違背法定程序取得，依同法第158 條之4 規定反面
    解釋，亦均有證據能力。　　
二、認定犯罪事實所憑之證據及其認定之理由：
㈠、訊據被告矢口否認有何妨害風化之犯行，於本院審理時辯稱
    ：我不知情，我沒提供門號給別人使用，我之前開通訊行，
    有不見3張卡片，沒有報遺失等語（見本院卷第409頁）。
㈡、經查，真實姓名年籍不詳綽號之色情應召站成員，於犯罪事
    實所載時間，刊登如犯罪事實所示媒介性交易之訊息，並以
    門號0000000000、0000000000作為聯繫方式，且經員警撥打
    該2組門號後，確實為色情應召站所使用，並分別於犯罪事
    實所載時間、地點，查獲2次性交易之事實，核與證人陳○蕙
    警詢之證述（見109偵27441號卷【下稱偵卷一】第41-46頁
    ）、證人陳○于警詢之證述（見109偵29359號卷【下稱偵卷
    二】第45-50頁）大致相符。並有員警職務報告（見偵卷一
    第39頁）、臺中市政府警察局第四分局正俗小組臨檢現場紀
    錄（見偵卷一第47頁）、蘭夏汽車旅館現場照片（見偵卷一
    第49頁）、色情訊息擷圖列印資料（見偵卷一第51-55頁）
    、門號0000000000號之通聯調閱查詢單及台灣大哥大預付卡
    申請書（見偵卷一第57-63頁）、臺北縣政府經濟發展局98
    年5月18日北經登字第0983016232號函（見偵卷一第65頁）
    、新北市政府經濟發展局109年9月22日新北經登字第109183
    2588號函附「特庭企業社商業登記案卷影本」（見偵卷一第
    117-138頁）、員警職務報告（見偵卷二第43頁）、門號000
    0000000號之通聯調閱查詢單及台灣大哥大預付卡申請書（
    見偵卷二第61-67頁）、卡帝亞汽車旅館現場照片（見偵卷
    二第73頁）、色情訊息擷圖列印資料（見偵卷二第77-81頁
    ）在卷可稽。此部分事實首堪認定。
㈢、被告提供本案2組行動電話門號予色情應召站成員，有幫助妨
    害風化之主觀犯意：
　⒈本案為員警於LINE通訊軟體發現有色情廣告，並分別留有000
    0000000、0000000000之門號供聯絡使用，並經員實際撥打
    該門號，經通話確認該2組門號均為色情應召站使用後，進
    而以LINE聯繫並查獲犯罪事實所載2次媒介性交易之犯行（
    見偵卷一第51-55頁、偵卷二第77-81頁）。足以認定上開2
    組門號均已遭色情應召站取得做為媒介性交易之工具。員警
    依上開門號查詢相關門號申辦人資料，查知2組門號均為108
    年5月4日申辦之臺灣大哥大公司預付卡，申登人均為「特庭
    企業社」，上開2組門號預付卡之申請書，除有特庭企業社
    之印章外，亦有特庭企業社當時負責人即被告之印章，且附
    有被告之身分證正反面、健保卡之影印本，有門號00000000
    00號之通聯調閱查詢單及台灣大哥大預付卡申請書（見偵卷
    一第57-63頁）、門號0000000000號之通聯調閱查詢單及台
    灣大哥大預付卡申請書（見偵卷二第61-67頁）在卷可憑。
    已足以證明被告曾提供私章、身分證、健保卡等重要且應審
    慎保管之身分證明，自行或提供他人申辦2組門號，並進而
    以提供門號之方式，為色情應召站成員媒介性交易之行為提
    供助益。
　⒉被告於本院準備程序時原先辯稱，該2組門號均非其本人申辦
    ，證件只要用影印本即可，並請求調查門號申登人所留電話
    00-00000000之身分（見本院卷第81、82頁），然本院查詢0
    0-00000000之電話申辦人，為「台北縣政府」（見本院卷第
    109頁），顯然僅為申登時刻意留下之不實聯絡電話。又經
    本院向臺灣大哥大公司函詢，經該公司函覆略以：本公司受
    理用戶申請門號時，須確實查驗申請人雙證件「正本」（見
    本院卷第113頁）。是被告辯稱僅提供影本即可申辦等語，
    並不足採；被告於通緝到案訊問時則稱：門號是我辦的，我
    好像把門號借給朋友，不記得為何要借給朋友等語（見本院
    卷第366頁）。被告於本院審理時辯稱是因為自己開的通訊
    行遭竊門號遺失，準備程序時辯稱門號非自己申辦，通緝到
    案訊問時又稱是自己申辦門號借給朋友，3次辯詞互相矛盾
    且供詞反覆，自無可採。
　⒊綜上，被告所辯僅屬臨訟矯飾之詞，並無足採。本案事證已
    臻明確，應予依法論科。
三、論罪科刑：
㈠、刑法第231 條規定為意圖使男女與他人性交或猥褻之行為，
    而引誘、容留或媒介以營利者，其處罰之對象為引誘、容留
    或媒介之人，犯罪構成要件乃以行為人主觀上有營利及使男
    女與他人為性交或猥褻行為之犯意，客觀上有引誘、容留或
    媒介之行為為已足，屬於形式犯。故行為人只要以營利為目
    的，有使男女與他人為性交或猥褻行為之意圖，而著手引誘
    、容留或媒介行為，即構成犯罪；至該男女與他人是否有為
    性交或猥褻之行為，則非所問，亦不以媒介行為人取得財物
    或利益，始足當之。是其犯罪係即時完成，無待任何具體有
    形之結果可資發生。經查，本案2次遭查獲2次媒介性交易之
    犯行，雖均為員警辦案而無性交易真意，未實際完成。但刑
    法第231 條既屬形式犯，僅以著手引誘、容留或媒介，犯罪
    即構成，不因未實際完成性交易而有影響。
㈡、核被告所為，係犯刑法第30條第1項前段、第231條第1項幫助
    意圖使女子與他人為性交之行為而媒介以營利罪。
㈢、被告以一個提供門號之行為，幫助媒介2名女子與他人為性交
    或猥褻之行為，為一行為觸犯數罪名，屬想像競合犯，應依
    刑法第55條，從一重論以幫助意圖使女子與他人為性交之行
    為而媒介以營利罪。
㈣、本案被告於108年5月4日申辦門號後，係於申辦後不詳時間交
    付色情應召站成員，直至109年3月26日、109年4月9日經員
    警聯繫性交易色情應召站成員方正式著手犯罪行為，是本案
    犯罪之時間，應依員警聯繫性交易時作為認定時點。而被告
    前因違反毒品危害防制條例、違反藥事法、偽造文書等案件
    ，經臺灣士林地方法院以104年度聲字第128號刑事裁定 定
    應執行有期徒刑7年6月，被告於101年9月17日入監，106年4
    月21日假釋出監，109年1月5日縮刑期滿假釋未經撤銷視為
    執行完畢，有臺灣高等法院被告前案紀錄表在卷可稽。其於
    執行完畢後5年內故意再犯本案有期徒刑以上之罪，為累犯
    ，參酌大法官釋字第775號解釋之意旨，被告前案與本案罪
    質與罪名均不相同，爰不依刑法第47條加重其刑。
㈤、被告係幫助他人犯意圖使女子與他人為性交之行為而媒介以
    營利罪，為幫助犯，爰依刑法第30條第2項之規定，按正犯
    之刑減輕之。
㈥、爰審酌被告提供電信門號予應召站成員，對色情應召站意圖
    使女子與他人為性交之行為而媒介以營利罪提供助益，所為
    應予非難。又審酌被告否認犯行，經通緝始到案之犯後態度
    。暨審酌被告於本院審理時所供述之教育程度、職業、家庭
    經濟狀況（見本院卷第410頁），量處如主文之刑，並諭知
    易科罰金之折算標準，以示懲儆。
四、沒收部分：
㈠、被告提供予色情應召站成員之門號SIM卡等物，雖為犯罪所用
    之物，然既已交付色情應召站成員而不屬於被告，自不予宣
    告沒收。
㈡、卷內並無積極證據可以證明被告有因提供門號而獲取報酬，
    亦不為犯罪所得沒收之宣告。
據上論斷，應依刑事訴訟法第299 條第1 項前段，判決如主文。
本案經檢察官蔡仲雍提起公訴，檢察官甲○○到庭執行職務。
中　　華　　民　　國　　111 　年　　3 　　月　　31　　日
                  刑事第二庭   審判長法  官  陳淑芳
　　　　　　　　　
　　　　　　　　　　　　　　　　　　 法  官  黃光進
　　　　　　　　　　　　　　　　　　 
　　　　　　　　　　　　　　　　　　 法  官  徐煥淵　
以上正本證明與原本無異。
如不服本判決應於收受送達後20日內向本院提出上訴書狀，並應
敘述具體理由；其未敘述上訴理由者，應於上訴期間屆滿後20日
內向本院補提理由書（均須按他造當事人之人數附繕本）「切勿
逕送上級法院」。
                             　　　　書記官  陳麗靜
中　　華　　民　　國　　111 　年　　3 　　月　　31　　日
附錄本案論罪科刑法條：
中華民國刑法第30條
（幫助犯及其處罰）
幫助他人實行犯罪行為者，為幫助犯。雖他人不知幫助之情者，
亦同。
幫助犯之處罰，得按正犯之刑減輕之。
中華民國刑法第231條
（圖利使人為性交或猥褻罪）
意圖使男女與他人為性交或猥褻之行為，而引誘、容留或媒介以
營利者，處5年以下有期徒刑，得併科10萬元以下罰金。以詐術
犯之者，亦同。